【裁判字號】    99,交聲,533
【裁判日期】    990419
【裁判案由】    違反道路交通管理處罰條例聲明異議
【裁判全文】
臺灣臺北地方法院交通事件裁定         99年度交聲字第533號
異  議 人
即受處分人  甲○○
上列異議人因違反道路交通管理處罰條例案件，對於臺北市交通
事件裁決所99年4月1日所為之處分（原處分案號：北市裁罰字第
裁22-1AF218018號），聲明異議，本院裁定如下：
    主  文
異議駁回。
    理  由
一、按在設有殘障者專用停車標誌處所，非殘障用車不得停放，
    道路交通安全規則第112條第1項第5款定有明文。又汽車駕
    駛人停車時，於身心障礙專用停車位違規停車，處新臺幣（
    下同）600元以上1200元以下罰鍰，道路交通管理處罰條例
    第56條第1項第10款定有明文。而道路交通管理處罰條例所
    用名詞「車輛」，係指在道路上以原動機行駛之汽車（包含
    機器腳踏車）或以人力、獸力行駛之車輛，而道路交通安全
    規則所用名詞「汽車」，係指在道路上不依軌道或電力架線
    而以原動機行駛之車輛（包含機器腳踏車），道路交通管理
    處罰條例第3條第8款及道路交通安全規則第2條第1項第1款
    亦均定有明文。
二、原處分機關即臺北市交通事件裁決所處分意旨略以：異議人
    即受處分人甲○○於民國99年2月9日14時53分許，將車牌號
    碼BCB-990號機車，停放於臺北市大安區○○○路○段231號
    前「身心障礙專用停車位」，經臺北市停車管理工程處依法
    舉發。爰依道路交通管理處罰條例第56條第1項第10款規定
    裁處罰鍰1200元。
三、異議意旨略以：異議人所有之上開機車原停放於身心障礙專
    用停車位旁邊，因急於報名影印資料而未上鎖，未料被人移
    至身心障礙專用停車位云云。
四、經查:
  (一)異議人所有之BCB-990號機車，係屬一般機車，而非屬掛有
    附輪之身心障礙機車，依規定自不得停放於身心障礙停車格
    位。而異議人所有之上開機車，於上揭時間，停放於上址之
    身心障礙專用停車位之事實，為異議人所不爭執，並有舉發
    照片2張在卷可稽。是異議人之停車行為，已違反上開規定
    至明。
  (二)異議人雖執上詞置辯，惟異議人迄無法提出任何具體證據足
    以證明其所有之上開機車，原確係停放於合法停車格位，而
    遭他人任意移動之事實，自無法推翻其機車停放於上址之身
    心障礙專用停車位之事實。
  (三)綜上，本件舉發單位前往拍照舉發時，異議人所有之上開機
    車確係違規停放在身心障礙停車格位內，是舉發事實並無錯
    誤。從而，原處分機關依道路交通管理處罰條例第56條第1
    項第10款及違反道路交通管理事件統一裁罰基準表之規定，
    裁處受處分人罰鍰1200元，核無違誤，本件聲明異議為無理
    由，應予駁回。
據上論斷，應依道路交通案件處理辦法第19條，裁定如主文。
中    華    民    國    99    年    4     月    19    日
                              交通法庭法  官  廖紋妤
上正本證明與原本無異。
如不服本裁定，應於裁定送達後5日內向本院提出抗告狀。
                                      書記官  周小玲
中    華    民    國    99    年    4     月    20    日

司法院資訊處製作；財團法人民間司法改革基金會備份。
